# 最终控制方有重大影响的公司，是否是最终控制方下属三级子公司的关联方？

提问人：点点滴滴 ha 时间：2019-03-04 11:35:43
陈版主，A 公司是有 40 多个国有集团公司（非上市公司），B、C公司是 A公司的二级全资子公司，D、E公司分别是B、C公司的重大影响的单位，D、E 公司分别与C、B 公司无控制、共同控制和重大影响关系，那么：
（ 1 ）D、E 公司是否是 A 公司的关联方？是否需要在 A 公司合并报告中披露 D、E公司？
（ 2 ）如果D、E 公司是 A 公司的关联方，B 公司在年审报告中，是否应将E 公司作为关联方披露？同样的，C 公司在年审报告中，是否应将 D 公司作为关联方披露？
如果 B、C 不披露，A 公司合并报告中的关联方数据就汇不上来，造成关联方交易和往来的漏披。
请陈大师百忙之中予以答疑解惑，非常感谢!

回答人：chenyiwei
1 、因为 A 是 B、C的最终控制方，D、E 对 A 而言是子公司的联营企业，则等同于 A 可以通过B、C 对 D、E具有重大影响，A 的合并报表层面应披露 D、E为 A 的联营企业，因而 D、E 是A 的关联方。
2 、B 是A 的子公司，受 A 控制；E受 A 重大影响。所以 B 的报告中应将 E（兄弟公司的联营企业）作为关联方披露。同理，D 也是C 的关联方。